# 递延所得税资产中的一句话

提问人：137154051 时间：2014-02-14 16:53:22
递延所得税资产的确认应以未来期间很可能取得的用来抵扣可抵扣暂时性差异的应纳税所得额为限。在可抵扣暂时性差异转回的未来期间内，企业无法产生足够的应纳税所得额用以利用可抵扣暂时性差异的影响，使得与可抵扣暂时性差异相关的经济利益无法实现的，则不应确认递延所得税资产；
这句话早就接触了。。但好像从未理解过。。各位前辈该怎么理解这句话呢？在实践中有啥指导意义啊？谢谢大家！！

回答人：chenyiwei
你所引用的这句话本身就包含了对这样做的理论依据的表述。 该条规定体现了谨慎性原则的要求，对在实务中确认递延所得税资产构成了一定的限制，对於在可预见的未来不能产生足够多的应纳税所得额的企业（如预计将处于亏损状态的企业）能否确认递延所得税资产的问题，要根据这句话从严把握。